【裁判字號】    97,交聲,230
【裁判日期】    970820
【裁判案由】    違反道路交通管理處罰條例聲明異議
【裁判全文】
臺灣花蓮地方法院交通事件裁定         97年度交聲字第230號
原處分機關  交通部公路總局臺北區監理所花蓮監理站
異  議  人  乙○○
即受處分人
上列異議人即受處分人因違反道路交通管理處罰條例案件，對於
交通部公路總局臺北區監理所花蓮監理站民國97年7月11 日所為
之處分（原處分案號：花監違字第裁44-P00000000號）聲明異議
，本院裁定如下：
    主  文
異議駁回。
    理  由
一、原處分意旨略以：本件異議人即受處分人乙○○於民國97年
    5月15日上午9時5分許，駕駛車牌號碼1680-SN號小客車（下
    稱系爭車輛），由北往南方向行經花蓮縣玉里鎮由台九線，
    於大禹加油站前設有燈光號誌管制之交岔路口時闖紅燈，為
    警以異議人有違反道路交通管理處罰條例第53條第1 項之行
    為攔停當場舉發，乃依道路交通管理處罰條例第53條第1 項
    、第63條之規定，裁罰新臺幣（下同）2,700 元，並記違規
    點數3點。
二、聲明異議意旨略以：異議人當時駕車行經該處係闖黃燈，並
    非闖紅燈，經過路口時，看到燈號是黃燈，以為該燈號是下
    一個路口的號誌，因為伊通過的路口跟下一個路口的號誌燈
    相距約50公尺左右，我沒有闖紅燈。又警方執意要伊簽名，
    收到罰單再去申訴云云。
三、本院查：
（一）按汽車行駛到交岔路口，其行進、轉彎，應遵守燈光號誌
      ，道路交通安全規則第102條第1項第1 款定有明文。又汽
      車駕駛人，行經有燈光號誌管制之交岔路口闖紅燈者，處
      1,800元以上5,400元以下罰鍰；汽車駕駛人有第53條情形
      者，除依原條款處罰緩外，並予記違規點數3 點，道路交
      通管理處罰條例第53條第1項、第63條第1 項第3款分別定
      有明文。
（二）質諸證人即舉發本案之花蓮縣警察局玉里分局永豐派出所
      警員甲○○到庭證述：「當時我是執行交通稽查，我從 8
      時就在攔車地點服勤，當時異議人的車輛是台九線往玉里
      方向，我目視到他闖交叉路口的紅燈，我是在下一個號誌
      後方攔他，相距60至70公尺，看得很清楚。」、「我是目
      測他闖的那個路口的燈號是紅燈而且已經亮了約5 秒左右
      了。」等語甚明，並有當庭繪製現場圖附卷可參，衡諸證
      人甲○○係在上開交岔路口前方路旁稽查交通違規情事，
      並非駕車巡邏隨機取締，且值勤站於舉發地點已有1 小時
      ，誤判之可能性應相當低，且參以警員係代表國家執行道
      路交通安全與秩序之維護及違規行為之公務員，其依法製
      單舉發違反道路交通管理處罰條例所列之違規事實，本質
      上為行政處分，係公務員基於職務上權力，依法就特定之
      具體事件所為具公法上效果之單方行政行為，自具一定之
      公信力，除非有充份之事證足認該等執行公權力之公務員
      認知之事實有誤或有違法失職之情事，否則本院認為應以
      值勤員警所認知之事實為可信，而採為判斷之依據。況證
      人甲○○與異議人素無怨隙，此為異議人所不爭執，其所
      為之證詞復受刑法偽證罪責之擔保，應無故意設詞誣陷受
      處分人之動機與必要。綜上，異議人辯稱係闖黃燈而非闖
      紅燈云云，要屬卸責之詞，尚非可採。
四、綜上所述，本件異議人確有在前揭時、地駕車闖越紅燈之違
    規行為，則原處分機關依據道路交通管理處罰條例第53條第
    1項、第63條第1項第3款之規定，裁處異議人罰鍰2700 元並
    記違規點數3 點，核無違誤，異議人之異議為無理由，應予
    駁回。
五、據上論斷，應依道路交通案件處理辦法第19條，裁定如主文
    。
中    華    民    國    97    年    8     月    20    日
                  交通法庭    法  官  張嘉芬
上列正本證明與原本無異。
如對本裁定不服，應於送達後5 日內，向本院提出抗告狀（應抄
附繕本）。
中    華    民    國    97    年    8     月    21    日
                              書記官


司法院資訊處製作；財團法人民間司法改革基金會備份。
